---
title: "MT3003 tentamen"
author: "[förnamn] [efternamn] ([personnummer])"
date: '2021-08-25'
output: html_document
---

```{r setup, include=FALSE}
knitr::opts_chunk$set(echo = TRUE, error = TRUE, message = FALSE) # Ändra ej
```

## Försäkran och identifiering

Jag, [förnamn] [efternamn] ([personnummer]), försäkrar att lösningarna bifogat i denna fil är mitt eget självständigt utförda arbete.

```{r, echo = FALSE, out.width = "50%", fig.cap = "Bild på min identitetshandling och datorskärm"}
knitr::include_graphics("[min_id_bild.jpg]")
```

## Uppgift 1

Min tabell över de 10 äldsta pristagarna ges av

```{r}
# Min kod
```

Min tabell över könsfördelningen i respektive priskategori ges av
```{r}
# Min kod
```

Min tabell över antalet priser per födelseland ges av

```{r}
# Min kod
```


## Uppgift 2

Min kod för att hitta val där antalet utdelade mandat skiljer sig från 349

```{r}
# Min kod
```

Min figur över mandatfördelningen vid svenska riksdagsval sedan 1973 ges av

```{r}
# Min kod
```

Min figur över mandatfördelningen vid riksdagsvalet 2018 ges av

```{r}
# Min kod
```

## Uppgift 3

Min kod för att sammanfoga tabellerna till en gemensam tabell

```{r}
# Min kod
```

Min kod för att skapa en lista över länder där minst en av uppgifterna saknas

```{r}
# Min kod
```

Min figur över hur förväntad livslängd år beror på hälso- och sjukvårdskostnader ges av

```{r}
# Min kod
```
